臺灣高等法院高雄分院刑事判決　　　　　　　　　　九十一年度上易字第二九三號
　　上　訴　人
　　即　被　告　乙○○
右上訴人因傷害案件，不服臺灣高雄地方法院九十年度易字第四四八八號中華民國九
十一年一月十日第一審判決（起訴案號：臺灣高雄地方法院檢察署九十年度偵字第一
九九一八號），提起上訴，本院判決如左：
    主  文
上訴駁回。
乙○○緩刑貳年。
    事  實
一乙○○於民國九十年八月十三日上午八時五十八分許駕駛自用小客車，行經高雄市
  前金區○○○路時，因行車速度太慢而擋住甲○○正騎乘之機車，甲○○乃超車，
  騎至乙○○所駕駛之自用小客車前，復將速度放慢故意煞車，並回頭看乙○○一眼
  ，招致乙○○不滿，乙○○乃駕車追趕甲○○，至同市區○○○路與文武街口時攔
  下甲○○理論，且基於傷害之犯意，以拳頭毆打甲○○，致甲○○受有左胸挫傷疼
  痛（二Ⅹ二公分）、左手背擦傷（０‧二Ⅹ０‧二公分）之傷害。
二案經甲○○訴由高雄市政府警察局新興分局報請高雄地方法院檢察署檢察官偵查起
  訴。
    理  由
一訊據被告乙○○固坦承於右揭時地與告訴人甲○○因超車發生爭執，惟矢口否認有
  何傷害犯行，辯稱：因為告訴人機車臨時煞停在伊前面，而伊所開汽車是向朋友借
  的，怕發生事故，所以下車問他什麼事，如果伊有錯，就會向對方道歉，但伊下車
  時，告訴人手就揮過來，伊用手檔他，為何他會受傷，並不知道云云。
二經查：
(一)右述事實，迭據告訴人甲○○於警、偵訊及原審審理中指訴綦詳（見警卷第三頁、
  偵查卷第六頁、原審卷第十三頁），核與證人即當時騎乘告訴人機車後座之劉小惠
  結證所述：當天甲○○騎機車載伊上班，行經中山橫路時，因被告開車速度非常慢
  擋在前面，甲○○雖有按鳴喇叭，但被告置之不理，甲○○只好緩慢從被告車旁通
  過，但因甲○○騎車速度亦有點慢，導致被告不高興，就從後追趕到中正路中國信
  託商業銀行前將我們攔下，被告下車後隨即用拳頭毆打甲○○胸部，我見狀怕被告
  再打下去，便下車擋在被告與甲○○二人中間，後來警員來，被告才停止，甲○○
  並沒有打被告等語（見偵查卷第十三頁反面）、證人即當日於高雄市政府警察局新
  興分局前金分駐所受理之警局楊宗展所述，告訴人進入所裡欲行告訴時，伊確見告
  訴人所穿襯衫胸前口袋有脫落等語（見本院卷第三十八頁）相符。此外，復有高雄
  市立大同醫院診斷證明書所載告訴人甲○○左胸挫傷等傷勢符合。是以，告訴人確
  於右揭時地因被告毆打而受有傷害無訛。
(二)被告於警訊中供述，係告訴人用機車將伊攔下，伊下車要與告訴人理論，結果告訴
  人對伊拳打腳踼，致伊手腳受傷云云（見警卷第一頁反面至第二頁），於偵查中則
  稱告訴人騎機車在中正四路與文武街口再次攔下伊，伊便下車找他理論，不料告訴
  人聯合他朋友趨前要打伊，伊沒有出手也沒有回手，只有用手擋住他們，純粹自衛
  云云（見偵查卷第六頁反面至第七頁）。嗣後被告於原審審理中復改稱，當時告訴
  人來找伊吵架，第二次被擋下時，伊就下車與告訴人互相拉扯，且係告訴人主動找
  伊吵架云云（見原審卷第十三頁），前後所辯情節已有不符，況且證人楊宗展亦證
  述，受理本案當日並未見被告手腳受傷等語（見本院卷第三十八頁），被告於本院
  審理中復自承當日證人劉小惠係擋在伊與告訴人之間，阻止二人發生衝突等語（見
  本院卷第四十七頁），是以，被告應係下車毆打告訴人，而非告訴人聯合女友劉小
  惠共同傷害被告，被告始用手自衛抵擋。
(三)綜上所述，被告所辯各節顯係事後卸責之詞，均不足採信。本件事證已臻明確，被
  告犯行洵堪認定。
三核被告所為，係犯刑法第二百七十七條第一項傷害罪。被告犯罪事證既明，原審法
  院依據刑法刑法第二百七十七條第一項、第四十一條第一項前段、罰金罰鍰提高標
  準條例第一條前段、第二條，並審酌被告僅因道路行車略有齟齬不便，即在交通頻
  繁之道路上攔人毆打，嚴重影響社會治安及交通秩序，犯後猶飾詞圖卸，迄未與告
  訴人達成和解，及告訴人所受傷勢等一切情狀，量處拘役五十日，並諭知易科罰金
  之折算標準。其認事用法均無違誤，量刑亦稱允妥，被告上訴意旨猶執前詞，否認
  犯行，指摘原判決認定不當，為無理由，應予駁回。另查被告未曾受有期徒刑以上
  刑之宣告，有臺灣高等法院被告全國前案紀錄表可稽，且告訴人所受傷害尚輕，當
  日行車情形亦有不當，被告經此偵審程序，當知警惕，應無再犯之虞，本院認被告
  之科刑以暫不執行為適當，併宣告緩刑二年，以啟自新。
據上論斷，應依刑事訴訟法第三百六十八條，刑法第七十四條第一款，判決如主文。
本案經檢察官郭振昌到庭執行職務。
中    華    民    國        九十一      年      四      月     三十     日
                臺灣高等法院高雄分院刑事第六庭
                                  審判長法官  王憲義
                                        法官  范惠瑩
                                        法官  謝靜雯
右正本證明與原本無異。
不得上訴。
                                      書記官  廖素珍
中    華    民    國        九十一      年      五      月      一      日
附錄本判決論罪之法條：
中華民國刑法第二百七十七條第一項
傷害人之身體或健康者，處三年以下有期徒刑、拘役或一千元以下罰金。
                                                                      Ｈ
